臺灣雲林地方法院刑事判決
110年度交訴字第8號
公  訴  人  臺灣雲林地方檢察署檢察官
被      告  林義翔


            沈昀徵


共      同
選任辯護人  胡昇寶律師
上列被告因過失致死案件，經檢察官提起公訴（109年度偵字第6
378號），被告於準備程序中為有罪之陳述，本院合議庭裁定由
受命法官獨任行簡式審判程序，判決如下：
    主      文
【林義翔】犯過失致人於死罪，處有期徒刑伍月，如易科罰金，
以新臺幣壹仟元折算壹日。緩刑參年，並應履行如附件本院一一
○年度司交附民移調字第二五號調解筆錄所示內容。
【沈昀徵】犯過失致人於死罪，處有期徒刑陸月，如易科罰金，
以新臺幣壹仟元折算壹日。緩刑參年，並應履行如附件本院一一
○年度司交附民移調字第二五號調解筆錄所示內容。
    事實及理由
壹、犯罪事實
    林義翔於民國109 年8 月29日9 時許，駕駛車牌號碼000-00
    00號自用小貨車停車時，應注意不得於交岔路口10公尺內停
    車，且並無不能注意之情事，竟疏未注意及此，而停車於雲
    林縣○○鎮○○街○○○路○○路○○○○○街00號倉庫之路旁，致影響倉
    庫內車輛出入時之行車視距；又沈昀徵於同日15時42分許，
    駕駛動力機械堆高機，自上開交岔路口之福德街27號倉庫內
    駛出，原應注意駕駛動力機械堆高機，起駛前應注意前後左
    右有無障礙或車輛，並應讓行進中之車輛優先通行，而依當
    時日間自然光線、天候雨，柏油路面濕潤、無缺陷，並無不
    能注意之情事，竟疏未注意及此。適江惠珠騎乘車牌號碼00
    0-000號普通重型機車，沿雲林縣斗南鎮福德街由西往東行
    駛，沈昀徵竟疏未注意前後左右有無車輛，貿然駛出倉庫，
    江惠珠因而閃避不及，其普通重型機車車頭與上開沈昀徵所
    駕駛之堆高機發生碰撞，致江惠珠人車倒地，受有肋骨骨折
    等傷害，並於同日16時41分許，因呼吸性休克而死亡。　　
貳、認定犯罪事實所憑之證據及理由           
一、被告林義翔、沈昀徵對於上開犯罪事實坦承不諱，核與證人
    即告訴人沈超盟（相卷第17至18頁反面、第54至56頁、偵卷
    第15至19頁）之證述相符，並有國立臺灣大學醫學院附設醫
    院雲林分院法醫參考資料1 份（相卷第21頁）、雲林縣警察
    局舉發違反道路交通管理事件通知單1 份（相卷第25頁）、
    雲林縣警察局道路交通事故現場圖、道路交通事故調查表㈠
    、㈡各1 份（相卷第29至31頁）、照片及監視器截圖33張（
    相卷第32至41頁、第50至52頁）、車號查詢汽車車籍、車號
    查詢機車車籍、證號查詢汽車駕駛人各1 份（相卷第44至47
    頁）、臺灣雲林地方檢察署檢察官相驗筆錄、相驗屍體證明
    書各1份（相卷第53、57頁）、臺灣雲林地方檢察署檢驗報
    告書、相驗照片16張（相卷第62至67頁、第70至79頁）、交
    通部公路總局嘉義區監理所暨嘉雲區車輛行車事故鑑定會鑑
    定意見書(0000000案) 1 份（相卷第81至82頁反面）、交通
    部公路總局行車事故鑑定覆議會覆議意見書(0000000案) 1 
    份（偵卷第51至55頁）、監視器錄影截圖畫面8 張（偵卷第
    31至45頁）可以佐證，又查：
㈠、按行車前應注意之事項，依下列規定：起駛前應注意前後左
    右有無障礙或車輛行人，並應讓行進中之車輛行人優先通行
    ；汽車臨時停車時，應依下列規定：二、交岔路口10公尺內
    ，不得臨時停車；汽車停車時，應依下列規定：一、禁止臨
    時停車處所不得停車，道路交通安全規則第89條第1項第7款
    、第111條第1項第2款、第112條第1項第1款分別定有明文。
㈡、經查，被告2人均為考領有汽車駕駛執照之人，業經被告2人
    陳述在案（相卷第11、15頁反面），並有證號查詢汽車駕駛
    人查詢結果表（相卷第47頁）、道路交通事故調查表㈡（相
    卷第31頁）在卷為憑，是被告林義翔本應注意且能注意交岔
    路口10公尺內，不得停車；被告沈昀徵本應注意且能注意起
    駛前，應注意前後左右有無障礙或車輛，並應讓行進中之車
    輛優先通行，然被告2人卻分別疏未注意上情；又依道路交
    通事故調查報告表㈠（相卷第30頁）所示，本案事故發生時
    ，當時日間自然光線、天候雨，柏油路面濕潤、無缺陷，並
    無不能注意之情事，有上開道路交通事故調查報告表及現場
    照片可參，是被告2人有應注意、能注意而不注意之過失，
    堪以認定。
㈢、被害人受撞後，受有肋骨骨折等傷害，並於同年8月29日16時
    41分許，因呼吸性休克而死亡。被告之過失行為與被害人之
    死亡結果間，有相當因果關係，亦堪認定。
㈣、本案事故經送交通部公路總局嘉義區監理所、交通部公路總
    局鑑定，就肇事責任均認定被告沈昀徵駕駛動力機械堆高機
    ，雨天由路旁住家倉庫起駛，未讓行進中之車輛先行，為肇
    事主因。被告林義翔駕駛自用小貨車，於交岔路口10公尺內
    停車，妨礙行車視距，為肇事次因。被害人駕駛普通重型機
    車，無肇事原因等節，此有交通部公路總局嘉義區監理所暨
    嘉雲區車輛行車事故鑑定會鑑定意見書(0000000案) 1 份（
    相卷第81至82頁反面）、交通部公路總局行車事故鑑定覆議
    會覆議意見書(0000000案) 1 份（偵卷第51至55頁）在卷可
    查，核與本院認定之結果相符，益徵被告2人就本案交通事
    故之發生確均有過失。
二、綜上，被告2人之任意性自白有上開證據予以補強，應與事
    實相符，堪採為認定事實之依據。從而，本案事證明確，被
    告2人犯行堪以認定，均應依法論罪科刑。　　
參、論罪科刑
一、核被告2人所為，均係犯刑法第276 條之過失致人於死罪。
二、被告2人於員警據報到場處理時，均當場承認為肇事人而自
    首接受裁判，有被告2人之雲林縣警察局斗南分局交通分隊
    道路交通事故肇事人自首情形紀錄表2 份（相卷第27至28頁
    ）在卷可參，核與自首之條件相符，本院考量其等無逃避之
    情，爰均依刑法第62條前段之規定減輕其刑。　　　
三、爰審酌被告林義翔駕駛自用小貨車，應注意不得於交岔路口
    10公尺內停車；被告沈昀徵駕駛動力機械堆高機，起駛前應
    注意前後左右有無障礙或車輛，並應讓行進中之車輛優先通
    行，然被告2人卻疏未注意及此，是其等駕駛行為確有疏失
    ，又因此造成被害人死亡之結果，被害人之生命法益無從回
    復，家屬傷痛之情亦難以平復，被告2人犯罪所生之危害非
    輕。惟念及被告2人均無經有罪判決之前科紀錄，此有臺灣
    高等法院被告前案紀錄表2份在卷可查，素行尚佳，及其等2
    人犯後坦承犯行，態度尚可。兼衡被告2人就本件事故發生
    ，被告沈昀徵為肇事主因、被告林義翔為肇事次因、被害人
    無肇事原因等節，以及被告2人已與告訴人及被害人家屬達
    成調解，並已於110年5月10日前賠償新臺幣(下同)170萬元
    ，此有本院110年度司交附民移調字第25號調解筆錄、本院1
    10年5月10日公務電話紀錄（本院卷第151-152、179頁）附
    卷可稽。另斟酌被告林義翔自陳為碩士畢業之教育程度；已
    婚，有2 名子女，分別為4 歲及4 個月；家庭成員有父母親
    、配偶、子女；現從事零售業工作，每月收入約3 萬9 千元
    ；目前子女、父母親需被告林義翔撫養照顧；被告沈昀徵自
    陳為碩士畢業之教育程度；已婚，有2 名子女，分別為4 歲
    及4 個月；家庭成員有父母親、配偶、子女；現從事零售業
    工作，每月收入約3 萬3千元；目前子女需被告沈昀徵撫養
    照顧。另被告2人提出戶口名簿、大林慈濟醫院出生證明書
    各1份為證(本院卷第97至99頁)，又被告2人及辯護人陳稱：
    被告2人為了確保調解筆錄之履行，已將1 筆土地設定抵押
    權給告訴人等語(本院卷第176頁)，本院並考量檢察官、告
    訴人、辯護人對被告2人刑度之意見等一切情狀，分別量處
    如主文所示之刑，並均諭知易科罰金之折算標準。　
四、被告2人前未曾因故意犯罪受有期徒刑以上刑之宣告，是被
    告2人均合於刑法第74條第1 項第1 款之緩刑要件，復考量
    被告2人犯罪後坦承犯行，態度尚可，且已與告訴人及被害
    人家屬達成和解，並已賠償170萬元，此有前引本院110年度
    司交附民移調字第25號調解筆錄、本院公務電話紀錄在卷可
    考（本院卷第151-152、179頁），又告訴人到庭表示：我拿
    到第1期賠償金後，同意給予被告2人緩刑之機會等語(本院
    卷第177頁)，可信被告2人經此偵、審程序及科刑之教訓，
    應能知所警惕，本院認對其等所宣告前開之刑，以暫不執行
    為適當，爰均依刑法第74條第1 項第1 款之規定，宣告被告
    2人緩刑3 年以勵自新，並依刑法第74條第2 項第3款之規定
    ，均命被告2人應依如附件所示之調解筆錄，支付如附件所
    示之損害賠償金額。又依刑法第75條之1 第1 項第4 款規定
    ，如被告2人違反上開之負擔情節重大，足認原宣告之緩刑
    難收其預期效果，而有執行刑罰之必要者，檢察官得向本院
    聲請撤銷對被告2人所為之緩刑宣告，併予敘明。
據上論斷，應依刑事訴訟法第273 條之1 第1 項、第299 條第1
項前段，刑法第276 條、第62條前段、第41條第1 項前段、第74
條第1 項第1 款、第2 項第3 款，刑法施行法第1 條之1 第1 項
，判決如主文。
本案經檢察官許景睿提起公訴，檢察官李承桓到庭執行職務。
中　　華　　民　　國　　110 　年　　5 　　月　　26　　日
                  刑事第八庭  法  官   蕭孝如  
以上正本證明與原本無異。
如不服本判決應於收受判決後 20 日內向本院提出上訴書狀，並
應敘述具體理由；其未敘述上訴理由者，應於上訴期間屆滿後20
 日內向本院補提理由書（均須按他造當事人之人數附繕本）。
「切勿逕送上級法院」。
                              書記官   沈佩霖
中　　華　　民　　國　　110 　年　　5 　　月　　26　　日

附錄本件論罪科刑法條全文
中華民國刑法第276條
因過失致人於死者，處 5 年以下有期徒刑、拘役或 50 萬元以
下罰金。